臺灣臺南地方法院臺南簡易庭民事判決
110年度南簡字第1679號
原      告  元大商業銀行股份有限公司



法定代理人  翁健    
訴訟代理人  王儀鳳  


被      告  葉清梅  

訴訟代理人  何永春  
上列當事人間請求清償信用卡消費款事件，本院於民國111年1月
19日言詞辯論終結，判決如下：
    主      文
被告應給付原告新臺幣壹拾貳萬伍仟參佰捌拾壹元，及自民國一
百零九年七月十四日起至清償日止，按週年利率百分之十五計算
之利息。
訴訟費用新臺幣壹仟參佰參拾元由被告負擔。
本判決得假執行。
    事實及理由
一、原告起訴主張：被告於民國89年5月15日向大眾商業銀行股
    份有限公司（107年1月1日與元大商業銀行股份有限公司合
    併，權利義務由存續之元大商業銀行股份有限公司概括承受
    ）申辦國際信用卡使用，依約得持信用卡於特約商店簽帳消
    費，並應於當期繳款截止日前將消費金額全數返還，若選擇
    以循環信用方式繳款，仍應於當期繳款期限前繳付最低金額
    ，並依週年利率百分之15計付循環信用利息；若未於當期繳
    款截止日前，繳付最低應繳金額或延誤繳款期限，另需按延
    滯第1個月當月加計付新臺幣(下同)300元，延滯第2個月當
    月加計付400元，延滯第3個月（含）以上當月加計付500元
    之逾期手續費。詎被告未履行繳款義務，依約視為債務全部
    到期，迄今尚積欠12萬5,381元及其利息未清償。為此，爰
    依信用卡使用契約法律關係提起本件訴訟等語。並聲明：如
    主文第1項所示。
二、被告則以：確實有積欠原告請求之消費款，該筆消費款曾經
    債務協商，但因沒有收入只繳納3、4期，現無經濟能力償還
    等語，以資抗辯。並聲明：原告之訴駁回。
三、查原告主張之前揭事實，業據提出與其所述相符之信用卡會
    員申請表、被告信用卡帳單(109年6月11日至109年8月11日)
    、其他約定條款、金融監督管理委員會函及合併案公告、前
    置協商繳款資料、查詢案件資料及被告信用卡帳單(109年3
    月13日至109年8月11日)為證（本院卷第21至35、59至73頁
    ），經核無誤，且被告於言詞辯論期日到場，對於原告上開
    主張及證據亦不爭執，是本院審酌卷附證據資料後，堪認原
    告主張之事實為可採。從而，原告依信用卡使用契約法律關
    係請求被告給付如主文第1項所示之金額及利息，為有理由
    ，應予准許。至於被告抗辯其無工作收入乙節，係其清償能
    力之問題，與上開認定之事實及結果並無影響，併此敘明。
    　　
四、末按訴訟費用，由敗訴之當事人負擔；法院為終局判決時，
    應依職權為訴訟費用之裁判，民事訴訟法第78條、第87條第
    1項分別定有明文。經核本件訴訟費用為1,330元（即第一審
    裁判費），依上開規定，自應由敗訴之被告負擔，爰確定被
    告應負擔之訴訟費用如主文第2項所示。
五、本件係依民事訴訟法第427條第1項規定適用簡易訴訟程序所
    為被告敗訴之判決，依民事訴訟法第389條第1項第3款規定
    ，應依職權宣告假執行。
六、據上論結，本件原告之訴為有理由，依民事訴訟法第436條
    第2項、第78條、第87條第1項、第389條第1項第3款，判決
    如主文。
中　　華　　民　　國　　111 　年　　1 　　月　　24　　日
                  臺灣臺南地方法院臺南簡易庭
                              法  官  林勳煜
上列正本證明與原本無異。
如不服本判決，應於判決送達後20日內，向本院提出上訴狀並表
明上訴理由，如於本判決宣示後送達前提起上訴者，應於判決送
達後20日內補提上訴理由書（須附繕本）。
如委任律師提起上訴者，應一併繳納上訴審裁判費。
中　　華　　民　　國　　111 　年　　1 　　月　　24　　日
                              書記官  朱烈稽